臺灣臺中地方法院民事裁定
111年度抗字第27號
抗  告  人  吳芳玲  


相  對  人  張絖竣  
上列抗告人與相對人間因聲請本票裁定事件，抗告人對於民國11
0年11月18日本院110年度司票字第6466號民事裁定提起抗告，本
院裁定如下：
    主  文
抗告駁回。
抗告程序費用新臺幣壹仟元由抗告人負擔。
    理  由
一、按執票人向本票發票人行使追索權時，得聲請法院裁定後強
    制執行，票據法第123條定有明文。又本票執票人，依票據
    法第123條規定，聲請法院裁定許可對發票人強制執行，係
    屬非訟事件，此項聲請之裁定及抗告法院之裁定，僅依非訟
    事件程序，以審查強制執行許可與否，並無確定實體上法律
    關係存否之效力，法院僅就本票形式上之要件是否具備予以
    審查，即為已足，至於當事人間實體上之爭執，應循訴訟程
    序以資解決，要非非訟裁定法院所得審酌（最高法院56年台
    抗字第714號及57年台抗字第76號判例參照）。
二、抗告意旨略以：按執行名義無確定判決同一效力者，於執行
    名義成立前，如有債權不成立或消滅或妨礙債權請求之事由
    發生，債務人亦得於強制執行程序終結前提起抗告異議之訴
    。本件如附表所示本票1紙(下稱系爭本票）之發票日為民國
    105年5月26日，無到期日，故已超過3年行使時間，系爭本
    票之票據權利業已時效消滅，是系爭本票事件之執行程序應
    予撤銷。
三、查本件相對人係依票據法第123條規定，聲請本院裁定對發
    票人即抗告人之財產為強制執行，其性質係屬非訟事件，故
    本院依法僅就系爭本票形式上之要件是否具備予以審查為已
    足。至抗告人主張系爭本票並無到期日且已罹於時效消滅等
    情，乃涉及票據權利是否存在、發票人得否拒絕給付、時效
    是否中斷或是否無效等問題，核屬實體上之爭執，於非訟程
    序中自不得予以審酌，依法應由發票人另行提起確認訴訟以
    謀解決，殊無於本件裁定程序中為此實體事項爭執之餘地。
    準此，相對人主張抗告人所簽立之系爭本票，經提示未獲付
    款，既據提出系爭本票為證，則原裁定審酌系爭本票形式上
    要件符合規定予以准許，即無不合，而抗告人前揭抗辯乃屬
    實體事項之爭執，揆諸上開說明，抗告人應另行提起訴訟以
    謀救濟，殊無於本件非訟程序爭執之餘地。從而，抗告人提
    起本件抗告，為無理由，應予駁回。 
四、另按非訟事件依法應由關係人負擔費用者，法院裁定命關係
    人負擔時，應一併確定其數額，非訟事件法第24條第1項定
    有明文。爰依法確定本件抗告程序費用額為新臺幣（下同）
    1000元，應由抗告人負擔。
五、據上論結，本件抗告為無理由，依非訟事件法第46條、第21
    條第2項、第24條第1項、民事訴訟法第495條之1第1項、第4
    49條第1項、第78條，裁定如主文。
中　　華　　民　　國　　111 　年　　1 　　月　　21　　日
                民事第五庭    審判長法　官　陳文爵
                                    法　官　陳盈睿
                                    法　官　許惠瑜
以上正本係照原本作成。
本裁定不得再抗告。 　
中　　華　　民　　國　　111 　年　　1 　　月　　24　　日
                                    書記官　高偉庭
附表：（系爭本票1紙）　　　　　　　　　　　　　　　　　
發票日 票面金額 到期日 票號 民國105年5月26日 新臺幣30,000元 未載 TH0000000